臺灣高等法院臺南分院民事裁定
110年度再字第11號
再審原告    黃換    

            許嘉元  
            許嘉仁  

上三人共同
訴訟代理人  廖偉真律師
再審被告    祭祀公業許綢


法定代理人  許俊  
訴訟代理人  陳信宏律師        
上列當事人間請求拆屋還地事件，再審原告對於中華民國109年8
月27日本院第二審確定判決（109年度上字第66號），提起再審
之訴，本院裁定如下：
    主  文
再審之訴駁回。
再審訴訟費用由再審原告負擔。
    理  由
一、按再審之訴，應於30日之不變期間內提起。前項期間，自判
    決確定時起算，判決於送達前確定者，自送達時起算；其再
    審之理由發生或知悉在後者，均自知悉時起算。但自判決確
    定後已逾5年者，不得提起，民事訴訟法第500條第1項、第2
    項定有明文。次按對於第二審判決於上訴期間內提起上訴，
    第三審法院非以其上訴逾期，而以另有其他不合法情形，裁
    定駁回其上訴者，對原判決提起再審之訴時，其再審不變期
    間應自裁定確定翌日起算（最高法院78年台抗字第149號裁
    判意旨參照）。又提起再審之訴，應依民事訴訟法第501條
    第1項第4款表明再審理由及關於再審理由並遵守不變期間之
    證據。如未於書狀表明其遵守不變期間之證據時，審判長無
    庸命其補正（最高法院63年度第3次民庭庭推總會決議參照
    ）。
二、經查本件再審原告對於民國109年8月27日本院109年度上字
    第66號第二審判決聲明不服，提起上訴，經最高法院於110
    年7月7日以110年度台上字第1423號裁定上訴駁回而告確定
    ，該裁定於110年7月23日送達再審原告，有本院調閱前揭卷
    宗可稽（見該卷第67頁)，是再審原告至遲應於110年8月22
    日提起再審之訴。再審原告前雖以民事訴訟法第496條第1項
    第1款之事由於110年8月20日提起再審之訴（該部分另為判
    決），然於110年10月6日始以民事再審準備書狀主張民事訴
    訟法第496條第1項第13款之事由（見本院卷第93頁），此部
    分與再審原告前所提之事由顯然有別，兩者之再審事由既不
    相同，所應遵守不變期間自應分別計算（最高法院72年台聲
    字第392號、80年度台抗字第392號民事裁定意旨參照），是
    再審原告遲至110年10月6日始以民事訴訟法第496條第1項第
    13款再審事由對原確定判決提起再審之訴，顯已逾30日之不
    變期間，再審原告復未表明其何時知悉再審理由及遵守再審
    不變期間之證據，揆諸前開說明，顯難認其再審之訴為合法
    。
三、據上論結，本件再審之訴為不合法，爰裁定如主文。
中　　華　　民　　國　　110 　年　　11　　月　　23　　日
                  民事第四庭    審判長法  官  翁金緞

                                      法  官  黃義成

                                      法  官  洪挺梧
上為正本係照原本作成。
如對本裁定抗告，須於本裁定送達後10日內向本院提出抗告狀（
須附繕本），並應繳納抗告費新臺幣1千元。

中　　華　　民　　國　　110 　年　　11　　月　　23　　日

                                      書記官  蔡曉卿